【裁判字號】    97,抗,42
【裁判日期】    970229
【裁判案由】    撤銷假扣押
【裁判全文】
臺灣高等法院民事裁定                    97年度抗字第42號
抗  告  人  昱錩建設股份有限公司
法定代理人  甲○○
相  對  人  乙○○
上列當事人間撤銷假扣押事件，抗告人對於中華民國96年11月12
日臺灣士林地方法院96年度裁全聲字第277 號裁定提起抗告，本
院裁定如下：
    主      文
抗告駁回。
抗告訴訟費用由抗告人負擔。
    理      由
一按債權人就金錢請求或得易為金錢請求之請求，欲保全強制執
  行者，得聲請假扣押。本案尚未繫屬者，命假扣押之法院應依
  債務人聲請，命債權人於一定期間內起訴。債權人不於該期間
  內起訴者，債務人得聲請命假扣押之法院撤銷假扣押裁定，民
  事訴訟法第522條第1項、第529條第1項、第4 項分別定有明文
  。
二經查，抗告人前以：相對人未履行協議，致抗告人受有至少新
  臺幣（下同）6040萬元之損害，為保全其損害賠償請求權為由
  ，聲請對相對人之財產在300 萬元之範圍內為假扣押，經原法
  院以96年度裁全字第1727號裁定准許後，相對人聲請原法院96
  年度聲字第939號裁定命抗告人於7日內就欲保全執行之請求向
  管轄法院起訴，嗣抗告人遵期起訴，請求相對人履行契約，其
  先位聲明為「被告應將如附表所示之土地移轉登記予原告」、
  備位聲明為「被告應與原告就如附表所示之土地簽訂買賣契約
  書，並將如附表所示土地移轉登記予原告」等情，有原法院96
  年度裁全字第1727號卷宗、96年度聲字第939 號裁定及抗告人
  96年8月3日陳報狀檢附之起訴狀影本附原法院卷可稽，兩造亦
  不爭執。則抗告人起訴請求相對人履行契約，無論是簽訂土地
  買賣契約書或將土地為移轉登記，均與其聲請假扣押欲保全執
  行之金錢請求即債務不履行損害賠償請求不同，自難認其已就
  假扣押欲保全之請求提起本案訴訟。故相對人聲請撤銷原法院
  96年度裁全字第1727號假扣押裁定，原裁定予以准許，並無不
  合。抗告意旨略謂：抗告人起訴請求相對人履約，性質上已符
  合原聲請假扣押之目的及意義等語，與首揭規定意旨不符，抗
  告人求為廢棄原裁定，為無理由，應予駁回。
三據上論結，本件抗告為無理由。依民事訴訟法第495條之1第1
  項、第449條第1項、第95條、第78條，裁定如主文。
中    華    民    國    97    年    2    月    29    日
                    民事第九庭
                        審判長法  官  黃熙嫣
                              法  官  呂太郎
                              法  官  林玲玉
正本係照原本作成。
本裁定除以適用法規顯有錯誤為理由，並經本院許可外，不得再
抗告。如提起再抗告，應於收受後10日內委任律師為訴訟代理人
向本院提出再抗告狀。並繳納再抗告費新台幣１千元。
中    華    民    國    97    年    3     月    4     日
                              書記官  倪淑芳


司法院資訊處製作；財團法人民間司法改革基金會備份。
